臺灣臺北地方法院行政訴訟判決　
111年度交字第230號
原      告  葉知青  
被      告  臺北市交通事件裁決所

代  表  人  蘇福智  
上列當事人間交通裁決事件，原告不服被告民國111年3月14日北
市裁催字第22-ZBB865655號及第22-ZBB865656號裁決，提起行政
訴訟，本院判決如下：
    主  文
原告之訴駁回。
訴訟費用新臺幣參佰元由原告負擔。　　
    事實及理由
壹、程序部分
　　本件屬交通裁決事件，爰依行政訴訟法第237條之7規定，不
    經言詞辯論，逕為判決。
貳、實體部分　　
一、事實概要：
　　原告駕駛其所有0000-00號自用小客車（下稱系爭車輛），
    於民國110年12月4日上午4時50分許，在國道1號南向117.6
    公里處，因行車速度超速75公里，被內政部警政署國道公路
    警察局第二公路警察大隊造橋分隊（下稱舉發機關）依道路
    交通管理處罰條例（下稱道交條例）第43條第1項第2款、第
    43條第4項規定，以國道警交字第ZBB865655號、第ZBB86565
    6號舉發違反道路交通管理事件通知單（下分別稱A、B舉發
    單，合稱系爭舉發單），舉發原告有「速限110公里，經雷
    射測速行速175公里，超速75公里（逾60公里至80公里以內
    ）」、「駕駛人行車速度超過規定之最高時速60公里以上（
    處車主）」之違規行為，並載明應到案日期為111年2月4日
    前。嗣原告於111年2月14日向被告提出申訴，經被告函請舉
    發機關就原告陳述事項協助查明，舉發機關函復依規定舉發
    尚無違誤；原告於111年3月14日向被告申請開立裁決書，被
    告於同日以原告於上開時、地有「行車速度，超過規定之最
    高時速逾60公里至80公里以內」、「行車速度超過規定之最
    高時速60公里（處車主）」之違規事實，依道交條例第43條
    第1項第2款、第43條第4項，以北市裁催字第22-ZBB865655
    、第22-ZBB865656號裁決書（下分別稱A、B處分，合稱原處
    分）對原告裁處罰鍰新臺幣（下同）8,000元，記違規點數3
    點，應參加道路交通安全講習，並吊扣汽車牌照6個月，原
    處分於同日對原告送達。原告不服，於111年4月13日向本院
    提起行政訴訟。
二、原告起訴主張：
　　經查國道116.9公里處設置測速取締告示牌於路肩外側，且
    該路段未設置路燈，夜間行駛無法明顯辨識標誌，此測速取
    締告示牌確實標示不明，無法予駕駛人充分反應時間，倘若
    以本案違規時速，視覺反應約2秒，無法即時做出反應等情
    ，並聲明：原處分撤銷。
三、被告則以：
　　查國道1號南向116.9公里處設有違規取締告示牌面（警52標
    誌），提醒用路人注意行車安全，符合道交條例第7條之2規
    定。再查本案舉發機關就違規事實查復，本案執勤方式為移
    動式測速照相(活動三腳架)，採人工操作，所使用非固定式
    雷達測速照相儀(器號：ATS004)，係由經濟部標準檢驗局委
    託財團法人台灣商品檢測驗證中心檢定合格之精密儀器，該
    儀器一經感應超速即瞬間拍照取證，本件違規係經雷達測速
    照相採證，於110年12月4日04時50分，在國道1號南向117.6
    公里處，測得該車行速175公里/小時，該路段速限為110公
    里/小時，超速75公里/小時，被告依處罰條例43條第1項第2
    款及第43條第4項規定裁處罰鍰新臺幣8,000元整，記違規點
    數3點，並應參加道路交通安全講習，並吊扣汽車牌照6個月
    ，並無違法等語置辯，並聲明：原告之訴駁回。
四、本院之判斷：
㈠、按道交條例第7條之2第1項第7款規定：「汽車駕駛人之行為
    有下列情形之一，當場不能或不宜攔截製單舉發者，得逕行
    舉發：七、經以科學儀器取得證據資料證明其行為違規。」
    、第2項第9款規定：「前項第七款之科學儀器應採固定式，
    並定期於網站公布其設置地點。但汽車駕駛人之行為屬下列
    情形之一者，不在此限：九、行車速度超過規定之最高速限
    或低於規定之最低速限。」、第3項規定：「對於前項第九
    款之違規行為，採用固定或非固定式科學儀器取得證據資料
    證明者，於一般道路應於一百公尺至三百公尺間，於高速公
    路、快速公路應於三百公尺至一千公尺間，明顯標示之；其
    定點當場攔截製單舉發者，亦同。」、第24條第1項第3款規
    定：「汽車駕駛人，有下列情形之一者，應接受道路交通安
    全講習：三、有第四十三條規定之情形。」、第43條第1項
    第2款規定：「汽車駕駛人，駕駛汽車有下列情形之一者，
    處新臺幣六千元以上二萬四千元以下罰鍰，並當場禁止其駕
    駛：二、行車速度，超過規定之最高時速六十公里。」、第
    4項規定：「汽車駕駛人有第一項第一款至第四款或前項行
    為者，並吊扣該汽車牌照六個月；經受吊扣牌照之汽車再次
    提供為違反第一項第一款、第三款、第四款或前項行為者，
    沒入該汽車。」及第63條第1項第3款規定：「汽車駕駛人有
    下列各款所列條款之一者，除依原條款處罰鍰外，並予記點
    ：三、有第四十三條…記違規點數三點。」。復按道路交通
    安全規則第93條第1項前段規定：「行車速度，依速限標誌
    或標線之規定」；末按道路交通標誌標線號誌設置規則第55
    條之2規定：「測速取締標誌『警52』 ，用以警告車輛駕駛人
    前方路段常有測速取締執法，促使行車速度不得超過道路規
    定之最高速限或低於規定之最低速限。本標誌設於測速取締
    執法路段前，一般道路應於一百公尺至三百公尺間，高速公
    路、快速公路應於三百公尺至一千公尺間。」。
㈡、經查，原告駕駛系爭車輛，於110年12月4日上午4時50分許，
    在國道1號南向117.6公里處，因有「速限110公里，經雷射
    測速行速175公里，超速75公里（逾60公里至80公里以內）
    」、「駕駛人行車速度超過規定之最高時速60公里以上（處
    車主）」之違規行為，遭舉發機關執勤員警製單舉發，原告
    雖提出申訴不服舉發，惟經被告函請舉發機關查明原告陳述
    情節及違規當時情形後，仍認違規事實明確，乃依道交條例
    第43條第1項第2款、第43條第4項規定，以原處分裁處原告
    罰鍰8,000元，記違規點數3點，應參加道路交通安全講習，
    並吊扣汽車牌照6個月等情，有系爭舉發單（本院卷第57、5
    9頁）、原告申訴資料（本院卷第47頁）、舉發機關111年2
    月8日國道警二交字第1112700750號函（本院卷第55頁）、
    財團法人台灣商品檢測驗證中心雷達測速儀檢定合格證書（
    本院卷第63頁）、「警52」標誌設置照片（本院卷第65頁）
    、原處分（本院卷第19、21頁）、採證照片（本院卷第61頁
    ）在卷可稽，核堪採認為真實。
㈢、再查，系爭車輛於前揭時間行經國道1號南向117.6公里處，
    「警52」標誌設置於國道1號南向116.9公里處，經舉發機關
    員警以經財團法人台灣商品檢測驗證中心檢驗合格之雷達測
    速儀測得其行駛時速175公里，而該處速限為時速100公里等
    情，有財團法人台灣商品檢測驗證中心雷達測速儀檢定合格
    證書、「警52」標誌設置照片及測速照片附卷可佐（本院卷
    第61-65頁），可徵當時系爭車輛之時速高達175公里，超過
    規定之最高時速75公里，原告駕駛系爭車輛確有行車速度，
    超過規定之最高時速逾60公里至80公里以內之違規行為無訛
    ，又原告為系爭車輛車主，自應吊扣其系爭車輛牌照6個月
    ，是被告據此開立原處分，洵屬有據。
㈣、原告雖主張，國道116.9公里處設置測速取締告示牌於路肩外
    側，且該路段未設置路燈，夜間行駛無法明顯辨識標誌，此
    測速取締告示牌確實標示不明，無法予駕駛人充分反應時間
    云云。惟觀諸「警52」標誌照片（見本院卷第65頁），「警
    52」標誌清晰明顯，設置位置與高度亦屬適中，亦無遭樹木
    阻擋駕駛人之視線之情，且「警52」標誌設置位置116.9公
    里處與員警放置非固定式雷達測速儀位置117.6公里處，兩
    者間之距離為700公尺，符合道路交通管理處罰條例第7條之
    2第3項於高速公路、快速公路應於300公尺至1,000公尺明顯
    標示之規定，復觀諸原告所提供之光碟影像，可見車輛於夜
    間行經上開「警52」標誌設置位置116.9公里處時，仍可清
    楚辨識該「警52」標誌（見本院卷第83頁）。足認上開「警
    52」標誌設置，不論形式或實質上，應已足促請駕駛人應注
    意依速限行駛不得違規行駛，以維護行車安全，原告駕車自
    應遵守速限規定。況行車速度應依標誌或標線之規定，原告
    領有駕駛執照，本應注意並遵守道路速限之規定，以保障道
    路交通安全，而當時原告駕車時速高達175公里，已遠超過
    高速公路之最高速限，對於其他道路使用者人車安全已造成
    嚴重之風險。是原告上開主張，難以採信。
五、綜上所述，原告於事實概要欄所載時、地，有如事實概要欄
    所示之違規行為，事證明確，經被告於111年3月14日依道交
    條例第43條第1項第2款、第43條第4項，以原處分裁處原告
    罰鍰8,000元，記違規點數3點，應參加道路交通安全講習，
    並吊扣汽車牌照6個月，核無違誤。原告訴請撤銷原處分，
    為無理由，應予駁回。
六、本案判決基礎已臻明確，兩造其餘攻擊防禦方法及訴訟資料
    ，經本院審核後，認與判決結果不生影響，且無調查之必要
    ，爰不一一論述及調查，併此敘明。
七、第一審裁判費為300元，依法應由敗訴之原告負擔，且係原
    告於起訴時繳納，爰確定第一審訴訟費用如主文第2項所示
    。
八、結論：原告之訴為無理由，依行政訴訟法第98條第1項前段
    、第237條之8第1項，判決如主文。
中　　華　　民　　國　　111 　年　　7 　　月　　5　　日
                  行政訴訟庭　　法　官　張瑜鳳
以上正本係依原本作成。
如不服本判決，應於判決送達後20日內，以原判決違背法令為理
由，向本院提出上訴狀並表明上訴理由（原判決所違背之法令及
其具體內容或依訴訟資料可認為原判決有違背法令之具體事實）
，並繳納上訴裁判費新臺幣750 元。
其未載明上訴理由者，應於提出上訴後20日內，向本院補提理由
書（上訴狀及上訴理由書均須按他造人數附繕本）；如未按期補
提上訴理由書，則逕以裁定駁回上訴。　　　　　　　　　
中　　華　　民　　國　　111 　年　　7 　　月　　5 　　日
                                書記官  林劭威